【裁判字號】    88,上易,5566
【裁判日期】    890125
【裁判案由】    賭博
【裁判全文】
臺灣高等法院刑事判決                          八十八年度上易字第五五六六號
    上  訴  人
    即  被  告  甲○○
    選任辯護人  歐榮宜
右上訴人即被告因賭博案件，不服臺灣板橋地方法院八十八年度易字第二一五四號，
中華民國八十八年九月廿一日第一審判決 (起訴案號：臺灣板橋地方法院檢察署八十
八年度偵字第四九０六號)提起上訴，本院判決如左：
    主  文
上訴駁回。
    事實及理由
一、本案經本院審理結果，認第一審以上訴人即被告甲○○犯刑法第二百六十七條之
    罪，判處有期徒刑捌月，同時就扣案之電動賭博機具「櫻花水果盤」拾肆台、「
    保齡球」捌台、「超八」肆台、「不倒翁」壹台、「百萬雄兵」貳台（以上共含
    ＩＣ板貳拾玖塊），及機具內賭資新台幣肆佰伍拾元、代幣貳佰枚、帳冊貳張、
    再玩卡參拾陸張併予宣告沒收，認事用法及量刑均無不當，應予維持，並引用第
    一審判決書記載之事實、證據及理由。至於原審判決書，因當事人均已執有，為
    避免國家社會資源之浪費，茲不再贅附。
二、被告上訴意旨略謂：
（一）台北縣蘆洲市○○路二四一巷八號游藝場並非上訴人開設，因上訴人不可能有
      如此鉅資開設，且上訴人於八十八年元月入該遊藝場應徵前即有證人乙○○在
      該處上班一年多，是該遊藝場絕非上訴人所開設。
（二）上訴人並非共犯，因上訴人應徵時，面試之店長並未告知該店經營賭博業，上
      訴人又僅從事總務雜務，未負責開分、兌錢等工作，而負責賭博業務之郭今葉
      又從未與上訴人謀面，更不可能告知上訴人其營不法行為，故上訴人絕非共犯
      。
（三）上訴人處境堪憐等語。
三、惟查：被告犯罪事實業據被告甲○○於原審坦承不諱，嗣後於本院審理時雖翻異
    前供，惟案重初供，被告甲○○翻異所言，核與其前於原審時所供不符，顯係避
    就之詞，洵無足採。至證人乙○○於本院審理時所稱其係於八十七年一月至十月
    間在該電玩店上班，並不知老闆是誰等語，核與同案被告郭金葉於警訊、偵訊及
    原審審理時所為陳述及上訴人即被告甲○○於原審所陳述者均有未合，顯不可採
    。被告甲○○上訴空言否認犯罪，並稱原審量刑過重，為無理由，應予駁回。
據上論結，應依刑事訴訟法第三百七十三條、第三百六十八條，判決如主文。
本案經檢察官鄭富銘到庭執行職務。
中    華    民    國    八十九    年      一        月      二十五      日
                            臺灣高等法院刑事第八庭
                                審判長法  官  蔡  秀  雄
                                      法  官  沈  宜  生
                                      法  官  陳  炳  彰
右正本證明與原本無異。
不得上訴。
                                      書記官  賴  淑  真
中    華    民    國    八十九    年      一        月      二十七      日
附錄本案論罪科刑法條：
刑法第二百六十七條
以賭博為常業者，處二年以下有期徒刑，得併科一千元以下罰金。


司法院資訊處製作；財團法人民間司法改革基金會備份。
